【裁判字號】    95,聲,629
【裁判日期】    950918
【裁判案由】    停止羈押
【裁判全文】
臺灣宜蘭地方法院刑事裁定
聲  請  人  甲○○
被      告  乙○○
上列被告因竊盜等案件（93年度偵字第3785號、94年度偵字第12
80號），聲請具保停止羈押，本院裁定如下：
    主  文
乙○○於提出新臺幣壹萬元之保證金後，准予停止羈押。
    理  由
一、聲請意旨略以：被告乙○○膝下有年幼之2男1女需扶養，聲
    請人願為被告擔保，請准停止羈押。
二、被告乙○○因涉嫌竊盜、傷害等案件，經檢察官提起公訴（
    93年度偵字第3785號、94年度偵字第1280號），其於審理程
    序進行中傳、拘不到，經本院於 95年1月11日發佈通緝，於
    同年8月13 日為警緝獲，嗣本院訊問後認被告有逃亡之事實
    ，當日予以羈押，合先敘明。
三、按被告之配偶、直系或三親等內旁系血親或家長、家屬或被
    告之法定代理人得為被告之輔佐人；被告及得為其輔佐人之
    人或辯護人，得隨時具保，向法院聲請停止羈押，刑事訴訟
    法第35 條第1項及第110條第1項分別定有明文。而法院應否
    准許停止羈押之聲請，應檢視法院羈押被告之理由是否繼續
    存在，即就刑事訴訟法第 101條及101條之1之規定，審酌被
    告犯罪嫌疑是否仍重大、羈押之事由是否繼續存在及有無羈
    押之必要性。若已無羈押原因，法院應即撤銷羈押；若羈押
    原因仍在，僅無羈押之必要性，則以具保、責付或限制住居
    等代替手段取代羈押之聲請即應准允。
四、經查：
（一）聲請人甲○○與被告係姊妹，為2 親等之旁系血親，有戶
    籍謄本在卷可考，揆諸上開規定，其有為被告聲請停止羈押
    之權。
（二）被告所涉竊盜罪嫌，業具檢察官提出告訴人賴郭阿珠、證
    人賴文厚及簡秀玲於警詢中之陳述為證，被告雖辯稱其無不
    法所有意圖，然亦坦認確有如檢察官於準備程序中所稱之起
    訴事實，足堪認涉嫌重大。
（三）被告前經通緝，有事實足認為有逃亡之虞。
（四）被告前於94年4月26日檢察官訊問時及本院94年6月8 日行
    準備程序時均如期到庭參與偵、審程序之進行，且所涉竊取
    機車、鐵材5 公斤等犯罪情節輕微，所獲取之利潤低廉，經
    比例原則之權衡考量，應認以具保、責付或限制住居等干預
    人民基本權利較小之手段已足以確保後續審判程序之進行，
    是應無羈押之必要性。
綜上所述，本院認為被告雖犯罪嫌疑重大，且有羈押之事由存在
，惟尚無羈押之必要。經審酌被告之身分地位、資力、犯罪情節
輕重、有無犯罪所得及所得多寡等因素，准予被告以新台幣 1萬
元具保，免予羈押，爰依刑事訴訟法第111條及第121條第1 項裁
定如主文。
中    華    民    國    95    年    9     月    18    日
                  刑事第二庭審判長法  官  黃永勝
                                  法  官  陳嘉年
                                  法  官  楊坤樵
以上正本證明與原本無異。
如不服本裁定，應於裁定送達後5日內，向本院提出抗告狀。（
應附繕本）
                                  書記官  謝佩欣
中    華    民    國    95    年    9     月    21    日


司法院資訊處製作；財團法人民間司法改革基金會備份。
